臺灣嘉義地方法院民事裁定　100年度聲字第257號
聲　請　人　交通部公路總局第五區養護工程處
法定代理人　蔡宗成
代　理　人　張雯峰律師
相　對　人　雄宇事業有限公司
法定代理人　崔震宇
上列當事人間聲請停止執行事件，本院裁定如下：
    主    文
聲請人供擔保新臺幣102,697元後，本院100年度司執字第32205
號給付貨款事件之強制執行程序，於本院100年度訴字第546號第
三人異議之訴事件判決確定、和解、調解成立或撤回起訴前應暫
予停止。
    理      由
壹、聲請意旨略以：
一、聲請人與第三人偉統營造有限公司（以下簡稱偉統公司）訂
    立「台18線五灣仔地滑區整治工程契約，約定工地範圍內現
    有或承包商提供經估驗付款後之任何設備、材料、構成物或
    工程，其所有權均屬本件聲請人所有。嗣因偉統公司工程進
    度嚴重落後，而經聲請人於民國100年7月19日終止契約，而
    終止契約後現場尚留存鋼襯板199片、加強環43片、水平集
    水管ψ＝100mm535.5m、水平排水管ψ＝125  mm585.8m等未
    施作，然聲請人已分期計價給付偉統公司，且因工地交付而
    占有前開存料，縱偉統公司係向本件相對人購買前開存料而
    未清償貨款，然聲請人亦係基於善意取得系爭存料之所有權
    。
二、然相對人以本院100年度訴字第294號民事確定判決與確定證
    明書為執行名義，聲請本院民事執行處於新臺幣（下同）61
    6, 182元及其法定利息之範圍內對聲請人所有財產強制執行
    。惟遭強制執行之前開存料既係聲請人所有，倘不停止執行
    ，聲請人將受難以補償之損害，而聲請人已依法提起第三人
    異議之訴，聲請人願供擔保請准宣告停止執行等語。
貳、按有回復原狀之聲請，或提起再審或異議之訴，或對於和解
    為繼續審判之請求，或提起宣告調解無效之訴、撤銷調解之
    訴，或對於許可強制執行之裁定提起抗告時，法院因必要情
    形或依聲請定相當並確實之擔保，得為停止強制執行之裁定
    ，強制執行法第18條第2項定有明文。又法院依強制執行法
    第18條第2項定擔保金額而准許停止強制執行之裁定者，該
    項擔保係備供債權人因停止執行所受損害之賠償，其數額應
    依標的物停止執行後，債權人未能即時受償或利用該標的物
    所受之損害額，或其因另供擔保強制執行所受之損害額定之
    ，非以標的物之價值或其債權額為依據（最高法院91年度台
    抗字第429號、87年度台抗字第580號、87年度台抗字第529
    號、86年度台抗字第442號裁定意旨參照）。查：
一、聲請人所主張相對人以本院100年度訴字第294號民事確定判
    決與確定證明書為執行名義，聲請本院民事執行處於債權額
    616,182元及其法定利息之範圍內對聲請人所有財產強制執
    行，而聲請人已依法提起第三人異議之訴並由本院受理中等
    事實，業經本院調取本院100年度訴字第546號卷、本院100
    年度司執字第32205號卷核閱無誤，自堪信為真實。則聲請
    人以其已提起第三人異議之訴為由，依強制執行法第18條第
    2項之規定，聲請供擔保停止執行，即屬有據。
二、依前開說明停止執行，則債權人即本件相對人未能即時受償
    之損害額應為616,182元因停止執行所受之損失，即為相對
    人於遲延收取期間內，依前開債權數額所計算法定利息之損
    失。而本件訴訟不得上訴三審，其至二審終結確定之期間可
    推定為3年4個月（參照各級法院辦案期限實施要點第2條規
    定：民事通常程序第一審審判案件期限1年4個月、民事第二
    審審判案件期限2年），依此計算，則相對人因停止強制執
    行未能即時受償之可能損失金額102,697元（616,182元×5%
    ×40月÷12＝102,697元）。
三、故本院因認聲請人應提供之擔保金額以102,697元為適宜，
    爰裁定如主文所示。
參、依強制執行法第18條第2項，裁定如主文。
中    華    民    國   100    年    10    月    24    日
                  民一庭法  官  陳和
以上正本係照原本作成。
如對本裁定抗告應於送達後10日內向本院提出抗告狀。
中    華    民    國   100    年    10    月    24    日
                        書記官  劉怡欣